---
title: "TipologiaDades-Practica2"
author: "Silvia Benet, Marc Garrido"
date: "15/5/2020"
output:
  html_document:
    highlight: default
    number_sections: yes
    theme: cosmo
    toc: yes
    toc_depth: 3
  word_document: default
  pdf_document:
    highlight: zenburn
    toc: yes
---

```{r setup, include=FALSE}
knitr::opts_chunk$set(echo = TRUE)
```

******
# Introducció
******
## Descripció del Dataset

```{r }

library(ggplot2)
library(dplyr)

wineQualityRed <- read.csv('winequality-red.csv', stringsAsFactors = FALSE, header = TRUE, sep=";")

names(wineQualityRed) <- c("fixedacidity",
   "volatileacidity",
   "citricacid",
   "residualsugar",
   "chlorides",
   "freesulfurdioxide",
   "totalsulfurdioxide",
   "density",
   "pH",
   "sulphates",
   "alcohol",
   "quality")

```
## Neteja de les dades

Comprovem l'estructura del joc de dades

```{r }
str(wineQualityRed)
```

Mirem un resum per fer un cop d'ull quins valors tenim
```{r }
summary(wineQualityRed)
```
D'entrada no es veuen valors extranys. Mirarem si hi ha zeros i nulls
```{r }
colSums(is.na(wineQualityRed))
colSums(wineQualityRed=="")

```
No hi ha valors a 0 ni nulls. Mirem valors N/A

```{r }
colSums(wineQualityRed=="N/A")
```
No hi ha valors N/A. Sembla doncs que en tot el dataset no hi ha valos perduts.

3.2 Identificació de valors extrems (outliers)

```{r }

boxplot(wineQualityRed$fixedacidity,xlab="fixedacidity")
outliersfixedacidity<-boxplot(wineQualityRed$fixedacidity, plot =FALSE)$out
outliersfixedacidity

boxplot(wineQualityRed$volatileacidity,xlab="volatileacidity") 
boxplot(wineQualityRed$citricacid, xlab="citricacid")
boxplot(wineQualityRed$residualsugar,xlab="residualsugar")
boxplot(wineQualityRed$chlorides, xlab="chlorides")
boxplot(wineQualityRed$freesulfurdioxide, xlab ="freesulfurdioxide")
boxplot(wineQualityRed$totalsulfurdioxide,xlab ="totalsulfurdioxide" )
boxplot(wineQualityRed$density, xlab ="density")
#boxplot(wineQualityRed$ph)
boxplot(wineQualityRed$sulphates, xlab ="sulphates")
boxplot(wineQualityRed$alcohol,xlab="alcohol")
boxplot(wineQualityRed$quality, xlab ="quality")

# ARREGLAR PH !! S'ha d'arrodonir a X decimals??????



```

